【裁判字號】    99,訴,223
【裁判日期】    991217
【裁判案由】    給付貨款
【裁判全文】
臺灣桃園地方法院民事判決               99年度訴字第223號
原      告  奧斯陸國際有限公司
法定代理人  陸雲龍
訴訟代理人  蕭晴旭  律師
被      告  黃淑貞
訴訟代理人  劉明鏡  律師
上列當事人間給付貨款事件，本院於中華民國99年11月19日言詞
辯論終結，判決如下：
    主  文
被告應給付原告新臺幣伍佰零柒萬壹仟伍佰元，及自民國九十九
年一月二十一日起至清償日止，按週年利率百分之五計算之利息
。
原告其餘之訴駁回。
訴訟費用由被告負擔百分之九十九，餘由原告負擔。
本判決原告勝訴部分於原告以新臺幣壹佰陸拾玖萬元為被告供擔
保後，得假執行。但被告得以新臺幣伍佰零柒萬壹仟伍佰元為原
告預供擔保，免為假執行。
原告其餘假執行之聲請駁回。
    事實及理由
壹、程序事項：
一、按訴狀送達後，原告不得將原訴變更或追加他訴。但請求之
    基礎事實同一者，或擴張或減縮應受判決事項之聲明者，不
    在此限，民事訴訟法第255條第1項第2款、第3款定有明文。
二、經查：原告起訴時原請求被告給付如附表編號21所示保險櫃
    及附表編號1 至20所示傢俱之價金，聲明第1 項為：「被告
    應給付原告新臺幣（下同）5,169,290 元，及自起訴狀繕本
    送達之翌日起至清償日止，按年利率百分之五計算之利息」
    ，嗣後於99年11月12日以民事準備狀(三)更正第1 項聲明為：
    「被告應給付原告5,111,190 元，及自起訴狀繕本送達之翌
    日起至清償日止，按年利率百分之五計算之利息」，請求被
    告給付附表編號21所示保險櫃及附表編號1 至17所示家具之
    價金。核其前開聲明之更正，係減縮應受判決事項之聲明，
    揆諸首開規定，要無不合，應予准許。
三、原告以99年11月12日民事準備狀(三)謂若被告仍否認兩造間就
    附表所示傢俱有買賣關係存在，則被告占有原告之傢俱顯無
    法律上原因，另依民法第179 條不當得利之法律關係，請求
    被告返還相當於占有傢俱價值之利益，核其就此請求權基礎
    之主張，係訴之追加，因與原起訴之基礎事實同一，諸前開
    規定，亦應予准許。
貳、實體事項：
一、原告主張：
(一)、被告先於95年1 月間向原告購買如附表編號21所示之保險櫃
    乙組，買賣價金為39,690元，後於96年間，再向原告訂購如
    附表編號1 至17所示歐洲Molteni&C 、Porada、Rima desio
    等品牌之傢俱數件，雙方約定系爭品牌傢俱總價金為5,071,
    500 元，原告須於96年10月17日及97年1 月14日，將系爭傢
    俱運送至被告位於台北市○○○路141 巷6 弄1 號2 樓之工
    作室，並由原告負責安裝，被告則須於系爭傢俱完成安裝後
    6個月，給付買賣價金予原告。原告依約已於96年10月17 日
    及97年1 月14年完成系爭傢俱之交付與安裝，並經被告點收
    完成，其後原告多次向被告催收前開買賣契約之價金，惟被
    告迄今未給付分文。
(二)、至被告雖辯稱原告於交付系爭傢俱時，係因無該等傢俱之公
    開展示權、為節省倉庫空間及增加銷售機會等，方會將系爭
    傢俱交付予被告云云，然此顯有違常情，蓋相同之預算，原
    告顯有多種費用較低廉但效果更佳之廣告方式。又買賣契約
    並非要式契約，原告銷售傢俱之方式亦非全部皆有與買受人
    藉書面之方式成立買賣契約，被告即不得因兩造間無書面契
    約而否定買賣契約之成立，而參酌證人孫麗珍、證人翁榕徽
    之證述內容，兩造已就買賣契約之標的物及價金達成意思表
    示合致，買賣契約自應成立。另兩造係約定於被告收受係爭
    傢俱後6 個月，原告方得向被告請求給付買賣價金，故本件
    並無罹於消滅時效之情狀，被告時效抗辯顯有謬誤。
(三)、綜上，原告既已依照雙方所訂之買賣契約為交付，被告自應
    依約給付買賣價金；然若被告認買賣契約不存在，則被告受
    有使用系爭傢俱之利益，應返還系爭傢俱價值之數額，爰依
    民法第367 條第1 項及民法第179 條之規定，併予主張而為
    選擇合併，請求擇一而為原告勝訴判決等語。
(四)、聲明：被告應給付原告5,111,190 元，及自99年1 月21 日
    起起至清償日止，按年利率百分之五計算之利息。2 、原告
    願供擔保，請准宣告假執行。
二、被告則以：
(一)、被告雖曾向原告購買如附表編號21所示保險櫃，然早已依約
    付款完畢，原告再為請求，顯屬無理由。至原告所提供附表
    編號1 至17所示之品牌傢俱，係因證人孫麗珍即原告法定代
    理人陸雲龍之妻，向被告告陳稱原告失去原傢俱商之代理權
    ，公司原本展示店面已退租，無法公開展示該特定廠牌之傢
    俱，惟其於新竹之倉庫中，存放有遭客戶退貨之瑕疵品傢俱
    ，以及經展示過多年之展示品傢俱，既占倉庫一大部分空間
    ，又無經濟效益，如該傢俱能放置被告之工作室內，除可供
    被告適度利用外，更可藉由該工作室人來人往之特點達到非
    公開展示之效果及機會，如被告的朋友或客戶中意，還可以
    賣出，一舉數得等語，被告基於證人孫麗珍之上開要求，遂
    任由原告將系爭傢俱，放置於被告之工作室內作展示。被告
    從未向原告為購買係爭傢俱之意思表示，雙方亦未有成立買
    賣契約之意思表示合致，是原告謂被告向其買受系爭傢俱，
    顯非事實。再系爭傢俱之單價，動則上萬元或數十萬元不等
    ，總價更高達伍佰餘萬元，依交易常理當無不收訂金、不訂
    契約即交付標的物之可能。又原告提出之現貨訂購單、出貨
    單等文件，皆為原告內部單方片面製作之文書，且該等文書
    上皆無任何被告之簽章，是此實不足以證明被告有原告所謂
    之買受係爭傢俱之意思存在。末查，原告提出之現貨訂購單
    之出賣人，為第三人陸楷國際有限公司，原告非出賣人，是
    原告以此訂購單作為兩造有買賣契約存在之證明，實屬無據
    。退萬步言，縱原告確有上開價金請求權，依原告主張之定
    貨日期分別為95年1 月26日（價金39,690元）、96年10月16
    日（價金472 萬元）、97年1 月10日（價金409,600 元），
    然原告遲至99年1 月12日始依支付命令為本件之請求，其價
    金之請求權已罹於2 年之時效期間。
(二)、又原告主張若雙方當事人間未成立買賣契約，則被告占有系
    爭傢俱顯無理由，且因系爭傢俱經過一段時間的使用而無法
    在市場上銷售，遂請求被告返還相當於系爭傢俱原價之不當
    得利。然依被告前述抗辯，系爭傢俱自始即係由原告向被告
    借用場地置放，被告並未阻止原告取回，是原告不願取回，
    故被告並未因此獲得任何利益，原告此項主張顯無理由。綜
    上，本件原告請求並無理由。
(三)、聲明：1 、駁回原告之訴及假執行之聲請。2 、如受不利之
    判決，願供擔保請免為假執行。
三、本件原告主張伊於民國95年1 月間與被告訂立買賣契約，將
    附表編號21所示保險櫃，以39,690元售予被告並經交付，且
    原告分別於96年10月17日及97年1 月14日，將附表編號1 至
    17所示傢俱運送至被告位於台北市○○○路141 巷6 弄1號2
    樓之工作室，並由原告負責安裝完成等事實，業據證人孫麗
    珍、翁榕徽於本院審理中證述屬實（見本院卷第82至85頁）
    ，並為被告所不爭執，堪信為真實。至原告主張被告未依約
    就其所購買如附表編號21所示保險櫃及如附表編號1 至17所
    示傢俱給付價金等語，則為被告所否認，並以前揭情詞置辯
    。是以，本院應審酌者厥為：(一)、附表編號21所示保險櫃之
    價金是否業已給付？若否，其主張原告就該部份佳績真請求
    權已罹於時效，是否有理由？(二)、兩造就附表編號1 至17所
    示傢俱是否有買賣之合意？若是，原告關於該等傢俱之價金
    請求權是否已罹於時效？茲分述如下：
(一)、被告所購買如附表編號21所示保險櫃之價金尚未給付：
１、按當事人主張有利於己之事實者，就其事實有舉證之責任。
    民事訴訟法第277 條前段定有明文。次按當事人對於他造主
    張之事實，於言詞辯論時不爭執者，視同自認。當事人主張
    之事實，經他造於準備書狀內或言詞辯論時或再受命法官、
    受託法官前自認者，無庸舉證。民事訴訟法第280 條第1 項
    、第279 條第1 項分別定有明文。而於請求履行債務之訴，
    原告就其所主張債權發生原因之事實，固有舉證之責任，若
    被告自認此項事實而主張該債權已因清償而消滅，則清償之
    事實，應由被告負舉證之責任（最高法院28年上字第1920號
    判例參照）。
２、經查，本件原告主張伊與被告就附表編號21所示保險櫃定有
    買賣契約並已將該保險櫃交付被告之事實固為被告所不爭執
    （見本院卷第64頁背面），然原告主張該保險櫃之價金尚未
    給付，伊對於被告有權請求給付價金之事實為被告否認，揆
    諸前開規定及判例意旨，被告既未否認就前開保險櫃與原告
    定有買賣契約且原告業將該項貨品送交被告之事實，則就已
    給付買賣價金之事實，自應由被告舉證，然被告就此並未舉
    證以實其說，是難認其抗辯為可採，系爭保險櫃之價金應認
    為尚未給付。
(二)、原告就附表編號21所示保險櫃之價金給付請求權已罹於時效
    ，被告得拒絕給付價金：
１、按消滅時效，自請求權可行使時起算；商人所供給商品之代
    價，其請求權因兩年間不行使而消滅，民法第128 條、民法
    第127 條第8 款分別定有明文。次按買賣標的物及其價金之
    交付，除法律另有歸訂貨契約另有訂定，或另有習慣外，應
    同時為之，民法第369 條定有明文。
２、被告辯稱，附表編號21所示保險櫃之買賣契約所載訂貨日期
    為95年1 月26日，然原告遲至99年1 月12日始依支付命令為
    本件之請求，其價金之請求權顯已罹於2 年之時效期間等語
    。經查，系爭保險櫃之買賣契約訂貨日期確為95年1 月26日
    之事實，有卷附訂貨單影本在卷可憑（見本院卷第45頁），
    參以證人孫麗珍於本院言詞辯論審理中證稱被告之前在大溪
    的家中有買原告的書櫃、矮櫃、衣架、搖椅、保險櫃等，這
    些東西大約是4 、5 年前就買了，但保險櫃的錢還沒付等語
    （見本院卷第82頁），另佐以兩造於系爭保險櫃買賣之後所
    約定為給付如附表編號1 至17所示傢俱，亦已於96年10月17
    日及97年1 月14日交付之事實，業如前述，堪認上開保險櫃
    買賣契約之訂定及貨品之交付，確實約於95年間無訛。依據
    前開規定，原告在前開保險櫃交付後，即得向被告請求給付
    價金，然原告遲至99年1 月12日始依支付命令為該部份請求
    ，其請求權顯已罹於時效，被告之抗辯，洵屬有據。
(三)、兩造就附表編號1 至17所示傢俱定有買賣契約。
１、按當事人就標的物及其價金互相同意時，買賣契約即為成立
    ，民法第345 條第2 項定有明文。是買賣契約，非要式行為
    ，僅需對於價金及標的物等必要之點意思表示一致，買賣契
    約即可成立。本件兩造就附表編號1 至17所示傢俱之買賣未
    定有書面契約之事實，固為兩造所不爭執，然而原告銷售傢
    俱之交易慣例未必皆要求買受人與之訂立書面契約之事實，
    業經證人陳慧娟於本院審理中證述屬實（見本院卷第85頁背
    面），顯見被告主張伊與特定較為熟識客戶間之買賣，可能
    僅以口頭約定而未定立書面契約為交易之事實，堪信屬實，
    是尚難以兩造之間就前開傢俱未定有買賣之書面契約，即推
    論兩造就該等傢具並無買賣之事實，苟兩造關於標的之價金
    及標的物等必要之點之意思表示合致，縱未訂立書面契約，
    依前開規定，仍無礙於買賣契約之成立。
２、本件兩造就附表編號1 至17所示傢俱及其價金確實有買賣合
    意之事實，業經證人即原告公司業務經理孫麗珍於本院審理
    中證稱：本件由我代表原告與被告進行交易，當時被告打電
    話給我說他在臺北租了房子，他要布置住居及跟直銷有關的
    場所，請我去幫他丈量、配置傢俱。我們到現場幫被告丈量
    、配置傢俱，配置好了就約被告到原告處作修正，我也有逐
    一向被告報告價錢，後來有達成共識，定案後就填載現貨訂
    購單，原本應該要請被告簽名，但是被告與原告的交易習慣
    一向不簽名等語屬實（見本院卷第82頁背面）。而證人即原
    任職於原告公司之職員翁榕徽亦於本院審理中亦證稱：我總
    共到被告住處4 次，交貨以前去丈量1 次，交貨及補交貨各
    1 次，產品服務1 次，當初在丈量時，被告又告訴我每個位
    置需要的產品，而送貨到被告住處時，本來也有要被告簽收
    ，但是被告說和證人孫麗珍是朋友，有溝通過，所以沒有簽
    收等語，且稱：「（傢俱送到後，被告有無抱怨產品有瑕疵
    ？）公司有接到被告電話，公司告訴我被告有產品需要處理
    。我到現場被告有抱怨說斗櫃有粘膠，床頭的矮櫃有粘膠。
    （你到現場看到傢俱有無擺設被告私人物品？）有，斗櫃內
    有放貼身衣物，其他傢俱也都有使用。（到現場有無聽聞過
    被告與其他人討論這些傢俱？）第二次我拿枕頭給被告，被
    告的朋友有在現場，他有介紹新添購的傢俱，她有提到產品
    的價值，有提到之後想要換房子，這些東西會搬過去」等語
    （見本院卷第84至85頁）。證人翁榕徽雖曾受僱於原告，然
    其為前開證述之時業已離職，與原告間並無僱傭關係，當不
    致甘冒偽證罪之風險，而為有利原告之虛偽陳述，是被告徒
    以證人曾任職於原告公司而否認其證言之證明力，並不足採
    。
３、對照原告所提現或訂購單、出貨單（見99年度司促字第889
    號卷第6 至9 頁）及證人翁榕徽所證稱被告曾致電原告產品
    有瑕疵，原告隨後派工處理，及被告於係爭傢俱內置放私人
    物品，且與朋友討論系爭傢俱價值與日後搬家仍將該傢俱一
    併遷移等語，苟兩造就前開傢俱並非約定為買賣而係借用展
    示，被告何以得以買受人之身分自居請求修補瑕疵，又為何
    會得使用該等傢俱並和他人討論其價值且於搬遷之時一併將
    傢俱攜離？況被告就兩造有借用展示系爭傢俱之合意，根本
    未提出相關證據為證。而其所辯，原告於交付系爭傢俱時，
    係因無該等傢俱之公開展示權、為節省倉庫空間及增加銷售
    機會等，方會將原庫存於倉庫，有重大瑕疵之傢俱交付予被
    告云云，顯有違常情，蓋被告之工作處所為位於狹窄巷道之
    外觀老舊公寓，車輛難以通行，亦無任何招牌標示，有現場
    照片附卷可參（見本院卷第101 頁、第10 2頁），而一般傢
    俱展場多需要人潮易至之地點，且展覽之場所無論是內部的
    之空間設計或場所建築外觀均需達一定程度之美觀始可，原
    告倘選擇被告之工作場所作為展覽場所，實難期待有何經濟
    效益，而與常理不符，是被告所辯即難採信。此外，被告雖
    又辯稱現貨訂貨單上所載之出賣人為第三人陸楷國際有限公
    司，原告非出賣人，然所以用陸楷國際有限公司之訂貨單記
    載，純係出於電腦使用上之便利性，已由證人孫麗珍於本院
    審理中為說明（見本院卷第83頁背面），況且本件係兩造以
    口頭約定方式訂立買賣契約，已如前述，則契約當事人係兩
    造無訛，原告前開基於便利性之記載，即不影響當事人間買
    賣契約之成立。
４、綜上，兩造就附表編號1 至17所示傢俱之買賣標的及價金之
    意思表示確已合致，渠等就前開物品成立買賣契約，堪以認
    定。
(四)、原告就附表編號1 至17所示傢俱之價金給付請求權尚未罹於
    時效。
１、按消滅時效，自請求權可行使時起算；商人所供給商品之代
    價，其請求權因兩年間不行使而消滅。民法第128 條、第12
    7 條第8 款分別定有明文。
２、本件附表編號1 至17所示傢俱之訂貨日期分別為96年10月16
    日、97年1 月10日，有訂貨單影本附卷可參（見本院卷第44
    頁、第46頁），然證人孫麗珍於本院審理中證稱：貨物運抵
    被告住處係出貨單所載日期，因為被告很急著要佈置，但被
    告當時說要報價後半年才可付款，雖然和我們公司規定不符
    合，但是因為被告說已經沒錢，且被告從以往一直以來的交
    易，除了附表編號21所示之保險櫃外，被告都有付款，所以
    我就通融被告可以報價後半年再付款等語（見本院卷第82頁
    背面），則系爭傢俱縱如被告所稱於96年10月16日、97年1
    月10日報價後送抵被告前開工作室，然就證人孫麗珍前述6
    個月之後始得請求被告給付價金之事實觀之，原告於99年1
    月13日以支付命令請求被告給付價金，尚未罹於前述2 年之
    時效，被告所辯，並不足採。
四、綜上所述，本件原告就附表編號21所示保險櫃及附表編號1
    至17所示系爭傢俱，均與被告定有買賣契約，並已完成交付
    ，然被告均尚未給付價金，是原告自得依民法第367 條規定
    向被告請求給付貨款。惟關於附表編號21所示保險櫃部分之
    價金請求權，因已罹於時效，且經被告以此為由抗辯，就此
    部分價金被告自得拒絕給付。從而，原告請求被告履行買賣
    契約，給付附表編號1 至17所示系爭傢俱之價金5,071,500
    元及自99年1 月21日起至清償日止，按週年利率百分之5 計
    算之利息，即屬有理由，應予准許。逾此部分之請求為無理
    由，應予駁回。
五、末查，本件原告對被告提起給付貨款之訴，在單一聲明下，
    為同一之目的，依價金給付請求權及不當得利返還請求權之
    法律關係，訴請本院依其單一之聲明而為裁判，係選擇合併
    。本院既已依買賣契約判決命被告給付價金，即無庸再就不
    其當得利之請求是否有理由為判斷，併此敘明。
六、本判決兩造分別陳明願供擔保，請求准予宣告及免予假執行
    ，就原告勝訴部分，均無不合，爰分別酌定相當擔保金額，
    予以准許；至於原告敗訴部分，其假執行之聲請失所附麗，
    應予駁回。
七、本件判決之基礎已臻明確，兩造其餘之攻及防禦方法及舉證
    ，核與判決結果無影響，毋庸一一論列，附此敘明。
八、訴訟費用負擔之依據：民事訴訟法第79條。
中    華    民    國    99    年    12    月    17    日
                  民事第二庭  法  官   卓立婷
以上正本係照原本作成。
如對本判決上訴，須於判決送達後20日內向本院提出上訴狀。如
委任律師提起上訴者，應一併繳納上訴審裁判費。
中    華    民    國    99    年    12    月    20    日
                              書記官  王素玲
附表
┌─┬──────────┬──────────┬──┬────┬────┐
│編│品名                │規格尺寸            │數量│單價    │專案價  │
│號│                    │                    │    │        │        │
├─┼──────────┼──────────┼──┼────┼────┤
│1 │Molten&C--GRADUATE書│L.3000D.350H.2070/mm│1組 │472600  │472600  │
│  │櫃                  │                    │    │        │        │
├─┼──────────┼──────────┼──┼────┼────┤
│2 │Molten&C--LOOK高櫃 (│L.2402D.467H.2013/mm│1組 │0000000 │0000000 │
│  │墨黑橡木)           │                    │    │        │        │
├─┼──────────┼──────────┼──┼────┼────┤
│3 │Porada-CONVIVIO1可伸│L.1400/1850/2300D.90│1組 │215000  │215000  │
│  │縮餐桌(櫻桃木)      │0H.750/mm           │    │        │        │
├─┼──────────┼──────────┼──┼────┼────┤
│4 │Porada-SPEZIA餐椅 ( │L.500D.530H.460/765/│6   │73000   │438000  │
│  │櫻桃木+A9901布)     │mm                  │    │        │        │
├─┼──────────┼──────────┼──┼────┼────┤
│5 │Molten&C--2020餐櫃 (│L.1862D.569H.862/mm │1組 │231400  │231400  │
│  │自然橡木)           │                    │    │        │        │
├─┼──────────┼──────────┼──┼────┼────┤
│6 │Rimadesion-Cartesia │L.2440D.380H.2075/mm│    │724800  │724800  │
│  │展示櫃 (鋁結構+紅色 │                    │1組 │        │        │
│  │背板+wenge`木承版)  │                    │    │        │        │
├─┼──────────┼──────────┼──┼────┼────┤
│7 │Dema-EXTESO-LARGE   │L.2100+1700D.1060H.7│    │671800  │671800  │
│  │L型沙發(G7654布)    │80/mm               │1組 │        │        │
├─┼──────────┼──────────┼──┼────┼────┤
│8 │Dema-EXTESO抱枕 (白+│L.550D.550/mm       │2   │34000   │68000   │
│  │黑+咖啡色)          │                    │    │        │        │
├─┼──────────┼──────────┼──┼────┼────┤
│9 │Dema-Deck邊几 (p皮桌│L.425D.450H.500/mm  │1   │82000   │82000   │
│  │面)                 │                    │    │        │        │
├─┼──────────┼──────────┼──┼────┼────┤
│10│ANTA-ELLA立燈       │360H.1810/mm        │1   │78800   │78800   │
│  │(E27/100W)          │                    │    │        │        │
├─┼──────────┼──────────┼──┼────┼────┤
│11│TOULEMONDE BOCHART  │L.1700D.2400/mm     │1   │105400  │105400  │
│  │S.A.-TANG皮編織地毯 │                    │    │        │        │
├─┼──────────┼──────────┼──┼────┼────┤
│12│Molten&C-Lodgical雙 │L.1770D.2160H.310/83│1組 │221200  │221200  │
│  │人床組 (噴砂櫻桃木+A│0/mm                │    │        │        │
│  │布)                 │                    │    │        │        │
├─┼──────────┼──────────┼──┼────┼────┤
│13│Molten&C-Slatted    │L.1595D.1990/mm     │1   │29600   │29600   │
│  │base雙人排骨架      │                    │    │        │        │
├─┼──────────┼──────────┼──┼────┼────┤
│14│Molten&C-Mattresses │L.1580D.1970/mm     │1   │61400   │61400   │
│  │雙人床墊            │                    │    │        │        │
├─┼──────────┼──────────┼──┼────┼────┤
│15│Molten&C-Lodgica三抽│L.600D.510H.470/mm  │2   │57000   │114000  │
│  │床頭櫃 (噴砂櫻桃木抽│                    │    │        │        │
│  │屜面+烤漆頂.側面)   │                    │    │        │        │
├─┼──────────┼──────────┼──┼────┼────┤
│16│NEMO-IOTA檯燈       │L.120D.510H.470/mm  │1   │13600   │13600   │
│  │(12V/20W)           │                    │    │        │        │
├─┼──────────┼──────────┼──┼────┼────┤
│17│Molten&C-Lodgica七抽│L.600D.510H.1270/mm │2   │200800  │401600  │
│  │斗櫃 (噴砂櫻桃木抽屜│                    │    │        │        │
│  │面+烤漆頂.側面)     │                    │    │        │        │
├─┼──────────┼──────────┼──┼────┼────┤
│18│FLOS-ARA檯燈        │L.175H565/mm        │1   │43100   │43100   │
│  │(12V/35W)           │                    │    │        │        │
├─┼──────────┼──────────┼──┼────┼────┤
│19│充氣枕              │                    │2   │15000   │30000   │
├─┼──────────┼──────────┼──┼────┼────┤
│20│運費                │                    │1式 │80000   │80000   │
├─┼──────────┼──────────┼──┼────┼────┤
│21│Safe Place保險櫃    │M800/E數位按鍵型/藍 │ 1  │37800   │        │
│  │                    │色                  │    │        │        │
└─┴──────────┴──────────┴──┴────┴────┘

司法院資訊處製作；財團法人民間司法改革基金會備份。
